Inventaris van de collectie archiefbescheiden van de Ordedienst, de Binnenlandse Strijdkrachten, het Militair Gezag en van andere organisaties, gevormd door het Bureau Registratie en Informatie Ontslagen Personeel (BRIOP), (1934) 1940-1947 (2003)
Nationaal Archief, Den Haag
- Binnenlandse Strijdkrachten
  - Gewest 13a: Zuid-Holland-West
    - District Den Haag
      - Kwartier B
        - Stukken betreffende de Kwartierstaf, 1945; 3874-3875; 2 omslagen
          - Personeelsgegevens 1945, 3875
        - Stukken betreffende de Speciale Brigade, 1945-1946, 1998; 3876; 1 omslag
        - Stukken betreffende Wijk IIb, 1945; 3877-3879; 3 omslagen
          - Organisatie 1945, 3877
          - 4e Compagnie 1945, 3878
          - 5e en 6e Compagnie 1945, 3879
      - Kwartier C
        - Stukken betreffende de organisatie, 1945; 3880-3882; 3 omslagen
          - Personeel en organisatie I 1945, 3880
          - Personeel en organisatie II 1945, 3881
          - Personeelsgegevens en zuiveringslijsten 1945, 3882
        - Stukken betreffende Wijk I, 1945; 3883-3884; 2 omslagen
          - 1e Compagnie: betalingslijsten 1945, 3883
          - 1e Compagnie: personeelsgegevens 1945, 3884
        - Stukken betreffende Wijk II, 1945; 3885-3886; 2 omslagen
          - 2e Compagnie: betalingslijsten 1945, 3885
          - 2e Compagnie: personeelsgegevens 1945, 3886
        - Stukken betreffende Wijk III, 1945; 3887-3888; 2 omslagen
          - 3e Compagnie: betalingslijsten 1945, 3887
          - 3e Compagnie: personeelsgegevens 1945, 3888
        - Stukken betreffende Wijk IV, 1945; 3889-3890; 2 omslagen
          - 4e Compagnie: betalingslijsten 1945, 3889
          - 4e Compagnie: personeelsgegevens 1945, 3890
        - Stukken betreffende de Kwartierstaf, 1945; 3891-3892; 2 omslagen
          - Betalingslijsten 1945, 3891
          - Personeelsgegevens 1945, 3892
        - Stukken betreffende arrestaties, 1945; 3893; 1 omslag
      - Kwartier D
        - Stukken betreffende de organisatie, 1945; 3894-3898; 5 omslagen
          - Agendaregisters 1945, 3894
          - Buurtwacht 1945, 3895
          - Organisatie Bezuidenhout 1945, 3896
          - Personeelsgegevens 1945, 3897
          - Wachtrapporten 1945, 3898
        - Stukken betreffende de Staf, 1945; 3899-3900; 2 omslagen
          - Betalingslijsten 1945, 3899
          - Personeelsgegevens 1945, 3900
        - Stukken betreffende Wijk I, 1945; 3901-3902; 2 omslagen
          - 1e Compagnie: betalingslijsten 1945, 3901
          - 1e Compagnie: personeel en organisatie 1945, 3902
        - Stukken betreffende Wijk II, 1945; 3903-3904; 2 omslagen
          - 2e Compagnie: betalingslijsten 1945, 3903
          - 2e Compagnie: personeel en organisatie 1945, 3904
      - Kwartier E
        - Stukken betreffende de organisatie, 1945; 3905-3918; 14 omslagen
          - Correspondentie I 1945, 3905
          - Correspondentie II 1945, 3906
          - Dag- en wachtrapporten 1945, 3907
          - Financiën en keuringen 1945, 3908
          - Illegale correspondentie 1945, 3909
          - Illegale correspondentie Sectie I 1945, 3910
          - Indeling van het kwartier 1945, 3911
          - Ingekomen orders en richtlijnen 1945, 3912
          - Kwartierbevelen 1945, 3913
          - Opgave oorlogsvrijwilligers 1945, 3914
          - Organisatie Sectie II 1945, 3915
          - Personeelsgegevens en zuiveringslijsten 1945, 3916
          - Verstrekte goederen 1945, 3917
          - Voedseldistributie 1945, 3918
        - Stukken betreffende de Kwartierstaf en de 6e Compagnie, 1945; 3919-3921; 3 omslagen
          - Betalingslijsten 1945, 3919
          - Personeel en organisatie van de Kwartierstaf en 6e Compagnie 1945, 3920
          - Personeel en organisatie van de 6 Compagnie 1945, 3921
        - Stukken betreffende Wijk I, 1945; 3922-3923; 2 omslagen
          - Betalingslijsten 1e Compagnie 1945, 3922
          - Personeel en organisatie 1e Compagnie 1945, 3923
        - Stukken betreffende Wijk II, 1945; 3924-3925; 2 omslagen
          - Betalingslijsten 2e Compagnie 1945, 3924
          - Personeel en organisatie 2e Compagnie 1945, 3925
        - Stukken betreffende gevangenenkamp Fruitweg, 1945; 3926; 1 omslag
        - Stukken betreffende de 3e Compagnie Nieuw, 1945; 3927-3929; 3 omslagen
          - Betalingslijsten 1945, 3927
          - Interneringskamp Marktweg 1945, 3928
          - Personeelsgegevens 1945, 3929
        - Stukken betreffende de 7e Compagnie, 1945; 3930-3932; 3 omslagen
          - Betalingslijsten 1945, 3930
          - Interneringskamp Marktweg 1945, 3931
          - Personeel en organisatie 1945, 3932
        - Stukken betreffende Wijk V, 1945; 3933-3934; 2 omslagen
          - Betalingslijsten 5e Compagnie 1945, 3933
          - Personeel en organisatie 5e Compagnie 1945, 3934
        - Stukken betreffende buurtwachten van de Landelijke Organisatie voor Hulp aan Onderduikers, 1945; 3935; 1 omslag
        - Stukken betreffende Wijk III, 1945; 3936-3937; 2 omslagen
          - Betalingslijsten 3e Compagnie 1945, 3936
          - Personeel en organisatie 3e Compagnie 1945, 3937
        - Stukken betreffende Wijk IV, 3938-3939
          - Betalingslijsten 4e Compagnie 1945, 3938
          - Personeel en organisatie 4e Compagnie 1945, 3939
      - Kwartier F
        - Stukken betreffende de organisatie, 1945; 3940-3944; 5 omslagen
          - Correspondentie en sterkteopgave 1945, 3940
          - Orders I 1945, 3941
          - Orders II 1945, 3942
          - Personeelsgegevens 1945, 3943
          - Staf 1945, 3944
        - Stukken betreffende de illegale organisatie van Sectie I, 1945; 3945; 1 omslag
        - Stukken betreffende de arrestatieploeg, 1945; 3946; 1 omslag
        - Dag- en wachtrapporten van de Bewakingstroepen, 1945; 3947; 1 omslag
        - Stukken betreffende Wijk I, 1945; 3948-3950; 3 omslagen
          - Betalingslijsten 1e Compagnie 1945, 3948
          - Gedetacheerden 1e Compagnie 1945, 3949
          - Personeel en organisatie 1e Compagnie 1945, 3950
        - Stukken betreffende Wijk II, 1945; 3951-3952; 2 omslagen
          - Betalingslijsten 2e Compagnie 1945, 3951
          - Personeel en organisatie 2e Compagnie 1945, 3952
        - Stukken betreffende Wijk III, 1945; 3953-3954; 2 omslagen
          - Betalingslijsten 3e Compagnie 1945, 3953
          - Personeel en organisatie 3e Compagnie 1945, 3954
        - Stukken betreffende de reservecompagniën, 1945; 3955-3958; 4 omslagen
          - Betalingslijsten 1945, 3955
          - 4e Compagnie 1945, 3956
          - 9e Compagnie 1945, 3957
          - 10e Compagnie 1945, 3958
        - Stukken betreffende de Burgerwacht, 1945; 3959-3966; 8 omslagen
          - Wijk I 1945, 3959
          - Wijk II 1945, 3960
          - Wijk III 1945, 3961
          - Wijk V 1945, 3962
          - Wijk VI 1945, 3963
          - Wijk VII 1945, 3964
          - Wijk VIII 1945, 3965
          - Wijk IX 1945, 3966
      - Kwartier G
        - Stukken betreffende de organisatie, 1944-1945; 3967-3974; 8 omslagen
          - Berichten van de Kwartiercommandant I 1944-1945, 3967
          - Berichten van de Kwartiercommandant II 1945, 3968
          - Dag- en wachtrapporten 1945, 3969
          - Orders en correspondentie I 1945, 3970
          - Orders en correspondentie II 1945, 3971; 1 pak
          - Orders en correspondentie III 1945, 3972
          - Orders en correspondentie IV 1945, 3973
          - Personeelsgegevens 1945, 3974
        - Stukken betreffende de organisatie van illegale buurtwachten, 1944-1945; 3975; 1 omslag
        - Stukken betreffende Kwartierstaf, 1945; 3976-3977; 2 omslagen
          - Betalingslijsten 1945, 3976
          - Personeel en organisatie 1945, 3977
        - Stukken betreffende de 1e Compagnie, 1945; 3978-3979; 2 omslagen
          - Betalingslijsten 1945, 3978
          - Personeel en organisatie 1945, 3979
        - Stukken betreffende de 3e Compagnie, 1945; 3980-3981; 2 omslagen
          - Betalingslijsten 1945, 3980
          - Personeel en organisatie 1945, 3981
        - Stukken betreffende de 2e Compagnie, 1945; 3982-3983; 2 omslagen
          - Betalingslijsten 1945, 3982
          - Personeel en organisatie 1945, 3983
        - Betalingslijsten van het Afwikkelingsbureau, 1945; 3984; 1 omslag
        - Stukken betreffende het Commando Arrestatieploegen GIII, 1945; 3985; 1 omslag
      - Kwartier Loosduinen
        - Stukken betreffende de organisatie, 1945; 3986-3987; 2 omslagen
          - Correspondentie 1945, 3986
          - Personeelsgegevens 1945, 3987
        - Stukken betreffende de Stoottroepen, 1945; 3988-3989; 2 omslagen
          - Betalingslijsten 1945, 3988
          - Personeelsgegevens 1945, 3989
        - Stukken betreffende de Arrestatieploeg, 1945; 3990; 1 omslag
        - Betalingslijsten van de Stafcompagnie, 1945; 3991; 1 omslag
        - Stukken betreffende de 1e Compagnie Bewakingstroepen, 1945; 3992-3994; 3 omslagen
          - Betalingslijsten 1945, 3992
          - Personeelsgegevens 1945, 3993
          - Staf 1945, 3994
        - Afschriften van verslagen van C. Schrungel betreffende het Loosduinse verzet voor de Loosduiner Krant, 1980; 3995; 1 omslag
      - Kwartier Rijswijk
        - Stukken betreffende de organisatie, 1945; 3996-4001; 6 omslagen
          - Correspondentie I 1945, 3996
          - Correspondentie II 1945, 3997
          - Dag- en wachtrapporten 1945, 3998
          - Personeelsgegevens 1945, 3999
          - Zuiveringslijsten 1945, 4000
          - Betalingslijsten 1945, 4001
        - Stukken betreffende het Plaatselijk Commando Rijswijk, 1945; 4002; 1 omslag
        - Correspondentie betreffende Sectie I-4 Juridische Zaken, 1945; 4003; 1 omslag
        - Stukken betreffende de Mobiele Colonne, 1945; 4004; 1 omslag
      - Kwartier Voorburg-Leidschendam
        - Stukken betreffende de organisatie, 1945; 4005-4018; 14 omslagen
          - Agenda's van ingekomen en uitgaande stukken I 1945, 4005
          - Agenda's van ingekomen en uitgaande stukken II 1945, 4006
          - Correspondentie I 1945, 4007
          - Correspondentie II 1945, 4008
          - Correspondentie III 1945, 4009
          - Correspondentie IV 1945, 4010
          - Correspondentie V 1945, 4011
          - Correspondentie VI 1945, 4012
          - Correspondentie VII 1945, 4013
          - Dag- en wachtrapporten 1945, 4014
          - Dag- en wachtrapporten en arrestatielijsten 1945, 4015
          - Illegale bekendmakingen 1945, 4016
          - Notulen van vergaderingen van directeuren en officieren 1945, 4017
          - Personeelsgegevens 1945, 4018
        - Stukken betreffende de organisatie van het Stafkwartier, 1945; 4019; 1 omslag
        - Rapporten betreffende interneringskamp Rozenboomlaan, 1945; 4020; 1 omslag
        - Betalingslijsten van de Staf en van het Afwikkelingsbureau, 1945; 4021; 1 omslag
        - Stukken betreffende de 2e Compagnie, 1945; 4022-4023; 2 omslagen
          - Betalingslijsten 1945, 4022
          - Personeel en organisatie 1945, 4023
        - Stukken betreffende de 3e Compagnie, 1945; 4024-4025; 2 omslagen
          - Betalingslijsten 1945, 4024
          - Personeelsgegevens 1945, 4025
        - Stukken betreffende de 5e en 6e Compagnie, 1945; 4026-4027; 2 omslagen
          - Betalingslijsten 1945, 4026
          - Personeelsgegevens 1945, 4027
        - Stukken betreffende de 7e Compagnie, 1945; 4028-4030; 3 omslagen
          - Betalingslijsten 1945, 4028
          - Organisatie 1945, 4029
          - Personeelsgegevens 1945, 4030
        - Stukken betreffende het Commando Arrstatieploegen Leidschendam, 1945; 4031; 1 omslag
        - Stukken betreffende het Commando Arrestatieploegen Voorburg, 1945; 4032; 1 omslag
      - Kwartier Wassenaar
        - Stukken betreffende de organisatie, 1944-1945; 4033-4039; 1 pak en 6 omslagen
          - Correspondentie en agenda's I 1945, 4033
          - Correspondentie en agenda's II 1945, 4034
          - Dag- en wachtrapporten 1945, 4035
          - Orders en correspondentie 1945, 4036
          - Personeelsgegevens 1945, 4037
          - Rapporten, orders en correspondentie 1944-1945, 4038; 1 pak
          - Sterkteopgaven 1945, 4039
        - Rapporten betreffende Kamp Maaldrift, 1945; 4040
        - Stukken betreffende de 3e Compagnie Bewakingstroepen Sectie III-a, 1945; 4041-4042; 2 omslagen
          - Betalingslijsten 1945, 4041
          - Personeel en organisatie 1945, 4042
        - Stukken betreffende de 2e Compagnie Bewakingstroepen Detachement Maarheeze, 1945; 4043-4044; 2 omslagen
          - Betalingslijsten 1945, 4043
          - Personeel en organisatie 1945, 4044
        - Stukken betreffende de 3e Compagnie Bewakingstroepen, 1945; 4045-4046; 2 omslagen
          - Betalingslijsten 1945, 4045
          - Personeel en organisatie 1945, 4046
        - Stukken betreffende de Compagnieën Bewakingstroepen en het Afwikkelingsbureau, 1945; 4047-4048; 2 omslagen
          - Betalingslijsten 1945, 4047
          - Personeel en organisatie 1945, 4048
  - Gewest 13b: Zuid-Holland-Oost
    - Organisatie
      - Kaarten van de Secties I-1 en V, 1944; 4049; 1 omslag
      - Afschriften van rapporten en verslagen betreffende de werkzaamheden in het gewest, 1944-1945; 4050; 1 omslag
      - Stukken beteffende vrouwen in dienst van de Binnenlandse Strijdkrachten, 1944-1945; 4051; 1 omslag
      - Stukken betreffende de organisatie van het Districtscommando Delft, 1944-1945; 4052; 1 omslag
      - Stukken betreffende Bergschenhoek, 1944-1945; 4053; 1 omslag
      - Illegale correspondentie, 1944-1945; 4054; 1 omslag
      - Stukken betreffende de Voedselcommissie Delft, 1944, 1948; 4055; 1 omslag
      - Stukken betreffende de Ordedienst, 1944, 1948, 1979; 4056; 1 omslag
      - Stukken betreffende de Raad van Verzet, 1944-1945, 1979, 1987; 4057; 1 omslag
      - Stukken betreffende de indeling van het district, 1945; 4058; 1 omslag
      - Stukken betreffende gesneuvelden, gefusilleerden en gewonden, 1945; 4059-4060; 2 omslagen
        - Map I 1945, 4059
        - Map II 1945, 4060
      - Stukken betreffende spionage en inlichtingendiensten, 1945; 4061
      - Lijsten met schuilnamen, 1945; 4062; 1 omslag
      - Stukken betreffende statenlozen, 1945; 4063; 1 omslag
      - Opgaven van het kader voor de Koninklijke Landmacht, 1945; 4064; 1 omslag
      - Stukken betreffende de zuivering van de Binnenlandse Strijdkrachten, 1945; 4065; 1 omslag
      - Orders en richtlijnen voor de administratie, 1945; 4066; 1 omslag
      - Stukken betreffende de politie tijdens de bezetting, 1945; 4067; 1 omslag
      - Stukken betreffende de organisatie en personeelsgegevens van de Gezagstroepen in oprichting, 1945; 4068; 1 omslag
      - Stukken betreffende de Knokploegen en de Landelijke Organisatie voor Hulp aan Onderduikers, 1945; 4069; 1 omslag
      - Stukken betreffende illegale kassen, 1945; 4070; 1 omslag
      - Richtlijnen voor en opgaven van oorlogsvrijwilligers, 1945; 4071; 1 omslag
      - Stukken betreffende politieke betrouwbaarheid, 1945; 4072; 1 omslag
      - Stukken betreffende de hulppolitie, 1945; 4073; 1 omslag
      - Stukken betreffende de politie en marechaussee, 1945; 4074; 1 omslag
      - Stukken betreffende de oprichting en opheffing van eenheden, 1945; 4075; 1 omslag
      - Stukken betreffende arrestanten, 1945; 4076; 1 omslag
      - Stukken betreffende personeelsgegevens, 1945; 4077; 1 omslag
      - Stukken betreffende betalingsregelingen, 1945; 4078; 1 omslag
      - Stukken betreffende gegadigden voor de kaderopleiding, 1945; 4079; 1 omslag
      - Stukken betreffende insignes en onderscheidingen, 1945-1947; 4080; 1 omslag
      - Stukken betreffende de Gewestelijke Staf, 1945-1947; 4081-4087; 7 omslagen
        - Afwikkelingsbureau 1945-1946, 4081
        - Betalingslijsten I 1945, 4082
        - Betalingslijsten II 1945, 4083
        - Notulen van vergaderingen 1944-1945, 4084; 1 omslag
        - Personeel en organisatie 1945, 4085
        - Sectie IIIa Geneeskundige Dienst 1945, 4086
        - Sectie IX Sociale Dienst 1945-1947, 4087
      - Gevechts-en actierapporten, 1945, 1950; 4088; 1 omslag
      - Stukken betreffende hulp aan geallieerde piloten, 1945, 1979; 4089; 1 omslag
      - Stukken betreffende illegale werkers, 1945, 1982, 1984; 4090; 1 omslag
      - Stukken betreffende overvallen en liquidaties, 1945, 1949, 1984; 4091; 1 omslag
      - Lijsten van leden van de Binnenlandse Strijdkrachten, z.j.; 4092; 1 omslag
    - District Delft
      - Stukken betreffende het Plaatselijk Commando Nootdorp, 1944-1945; 4093-4095; 3 omslagen
        - Betalingslijsten I 1945, 4093
        - Betalingslijsten II 1945, 4094
        - Personeel en organisatie 1944-1945, 4095
      - Stukken betreffende het Plaatselijk Commando Pijnacker, 1944-1945; 4096-4098; 3 omslagen
        - Betalingslijsten I 1945, 4096
        - Betalingslijsten II 1945, 4097
        - Personeel en organisatie 1944-1945, 4098
      - Stukken betreffende het Plaatselijk Commando Zoetermeer, 1944-1979; 4099-4103; 5 omslagen
        - Betalingslijsten I 1945, 4099
        - Betalingslijsten II 1945, 4100
        - Betalingslijsten III 1945, 4101
        - Organisatie 1944-1945, 1973, 1979, 4102
        - Personeel 1945, 4103
      - Stukken betreffende de organisatie, 1945; 4104-4107; 4 omslagen
        - Dag- en wachtrapporten 1945, 4104
        - Ingekomen correspondentie 1945, 4105
        - Personeelsgegevens 1945, 4106
        - Uitgaande correspondentie 1945, 4107
      - Stukken betreffende het Strijdend Gedeelte, 1945; 4108; 1 omslag
      - Stukken betreffende de afdeling Militaire Politie, 1945; 4109-4110; 2 omslagen
        - Betalingslijsten 1945, 4109
        - Personeel en organisatie 1945, 4110
      - Stukken betreffende het burgerpersoneel, 1945; 4111-4113; 3 omslagen
        - Betalingslijsten I 1945, 4111
        - Betalingslijsten II 1945, 4112
        - Personeelsgegevens 1945, 4113
      - Stukken betreffende de Compagnieën van het Strijdend Gedeelte Delft, 1945; 4114-4115; 2 omslagen
        - Betalingslijsten 1945, 4114
        - Personeel en organisatie 1945, 4115
      - Stukken betreffende interneringskamp Korte Geer, 1945; 4116; 1 omslag
      - Stukken betreffende de Bewakingstroepen, 1945; 4117-4127; 11 omslagen
        - Betalingslijsten Staf en Stafcompagnie I 1945, 4117
        - Betalingslijsten Staf en Stafcompagnie II 1945, 4118
        - Organisatie 1945, 4119; 1 omslag
        - Staf: personeel en organisatie 1945, 4120
        - 1e Compagnie: personeelsgegevens en betalingslijsten 1945, 4121
        - 2e Compagnie: betalingslijsten I 1945, 4122
        - 2e Compagnie: betalingslijsten II 1945, 4123
        - 2e Compagnie: betalingslijsten III 1945, 4124
        - 2e Compagnie: personeelsgegevens 1945, 4125
        - 3e Compagnie: betalingslijsten 1945, 4126
        - 3e Compagnie: personeelsgegevens 1945, 4127
      - Stukken betreffende het Plaatselijk Commando Bleiswijk, 1945; 4128-4130; 3 omslagen
        - Betalingslijsten I 1945, 4128
        - Betalingslijsten II 1945, 4129
        - Personeel en organisatie 1945, 4130
      - Stukken betreffende het Plaatselijk Commando Hazerswoude, 1945; 4131-4134; 4 omslagen
        - Betalingslijsten I 1945, 4131
        - Betalingslijsten II 1945, 4132
        - Betalingslijsten III 1945, 4133
        - Personeel en organisatie 1945, 4134
    - District Gouda
      - Stukken betreffende het districtspersoneel, 1945; 4135; 1 omslag
      - Stukken betreffende de Districtsstaf, 1945; 4136; 1 omslag
      - Stukken betreffende bewakingskamp Gouda, 1945; 4137; 1 omslag
      - Stukken betreffende oorlogsvrijwilligers voor het Depot XIIIb te Leiden, 1945; 4138; 1 omslag
      - Stukken betreffende de 5e Compagnie Gezagstroepen in oprichting, 1945; 4139; 1 omslag
      - Stukken betreffende het Plaatselijk Commando Bergambacht, 1945; 4140; 1 omslag
      - Stukken betreffende het Plaatselijk Commando Boskoop, 1945; 4141; 1 omslag
      - Stukken betreffende het Plaatselijk Commando Haastrecht, 1945; 4142; 1 omslag
      - Stukken betreffende het Plaatselijk Commando Krimpen aan den IJssel, 1945; 4143; 1 omslag
      - Stukken betreffende het Plaatselijk Commando Stolwijk, 1945; 4144; 1 omslag
      - Stukken betreffende het Plaatselijk Commando Schoonhoven, 1945; 4145; 1 omslag
      - Stukken betreffende het Plaatselijk Commando Reeuwijk, 1945; 4146; 1 omslag
      - Stukken betreffende het Plaatselijk Commando Oudewater, 1945; 4147; 1 omslag
      - Stukken betreffende het Plaatselijk Commando Ouderkerk aan den IJssel, 1945; 4148; 1 omslag
      - Stukken betreffende het Plaatselijk Commando Nieuwerkerk aan den IJssel, 1945; 4149; 1 omslag
      - Stukken betreffende het Plaatselijk Commando Moerkapelle, 1945; 4150; 1 omslag
      - Stukken betreffende het Plaatselijk Commando Moordrecht, 1945; 4151; 1 omslag
      - Stukken betreffende het Plaatselijk Commando Lekkerkerk, 1945; 4152; 1 omslag
      - Stukken betreffende het Plaatselijk Commando Zevenhuizen, 1945; 4153; 1 omslag
      - Stukken betreffende het Plaatselijk Commando Woerden, 1945; 4154-4155; 2 omslagen
        - Betalingslijsten 1945, 4154
        - Personeel en organisatie 1945, 4155
      - Stukken betreffende het Plaatselijk Commando Waddinxveen, 1945; 4156; 1 omslag
      - Stukken betreffende het Plaatselijk Commando Waarder, 1945; 4157; 1 omslag
      - Stukken betreffende het Plaatselijk Commando Krimpen aan de Lek, 1945; 4158; 1 omslag
      - Stukken betreffende het Plaatselijk Commando Gouderak, 1945; 4159; 1 omslag
      - Stukken betreffende het Plaatselijk Commando Berkenwoude, 1945; 4160; 1 omslag
      - Stukken betreffende het Plaatselijk Commando Barwoutswaarder, 1945; 4161; 1 omslag
      - Stukken betreffende de 4e Compagnie Gezagstroepen in oprichting, 1945; 4162; 1 omslag
      - Stukken betreffende het Strijdend Gedeelte, 1945-1948; 4163-4164; 2 omslagen
        - 1e Compagnie 1945, 4163
        - Organisatie 1945, 1948, 4164
      - Stukken betreffende de Bewakingstroepen, 1945, 1980; 4165-4167; 3 omslagen
        - Betalingslijsten 1e Compagnie 1945, 4165
        - Personeelsgegevens 1945, 4166
        - Organisatie 1945, 1980, 4167
    - District Leiden
      - Stukken betreffende de organisatie, 1944-1987; 4168-4170; 3 omslagen
        - Agenda van ingekomen en uitgaande stukken 1945, 4168; 1 omslag
        - Organisatie 1944-1945, 1980, 1987, 4169
        - Personeel 1945, 4170
      - Betalingslijsten van Sectie IIIa Geneeskundige Dienst, 1945; 4171; 1 omslag
      - Betalingslijsten van de Staf van de Bewakingstroepen, 1945; 4172; 1 omslag
      - Stukken betreffende het Korps Motordienst, 1945; 4173-4176; 4 omslagen
        - Betalingslijsten I 1945, 4173
        - Betalingslijsten II 1945, 4174
        - Betalingslijsten III 1945, 4175
        - Organisatie, personeelsgegevens en zuiveringslijsten 1945, 4176
      - Betalingslijsten van de Afwikkelingscompagnieën Rapenburg, 1945; 4177; 1 omslag
      - Stukken betreffende de Gezagstroepen in oprichting, 1945; 4178-4180; 3 omslagen
        - 1e Compagnie 1945, 4178
        - 2e Compagnie 1945, 4179
        - 3e Compagnie 1945, 4180
      - Betalingslijsten van de Compagnie Katwijk en Rijnsburg, 1945; 4181; 1 omslag
      - Stukken betreffende het Plaatselijk Commando Leiderdorp, 1945; 4182-4183; 2 omslagen
        - Betalingslijsten 1945, 4182
        - Personeel en organisatie 1945, 4183
      - Betalingslijsten van de Compagnie Rijnsburg, 1945; 4184; 1 omslag
      - Stukken betreffende het Plaatselijk Commando Warmond, 1945; 4185-4186; 2 omslagen
        - Betalingslijsten 1945, 4185
        - Personeel en organisatie 1945, 4186
      - Stukken betreffende het Plaatselijk Commando Leiden, 1945; 4187-4194; 8 omslagen
        - Betalingslijsten van de Bewakingstroepen 1945, 4187